【裁判字號】    92,訴緝,63
【裁判日期】    920619
【裁判案由】    違反期貨交易法
【裁判全文】
台灣台北地方法院刑事判決                          九十二年度訴緝字第六三號
    公  訴  人  臺灣臺北地方法院檢察署檢察官
    被      告  己○○
    選任辯護人  李靜怡律師
右列被告因違反期貨交易法案件，經檢察官提起公訴（九十年度偵字第二０六二九號
），本院判決如左：
    主  文
己○○共同未經許可，擅自經營期貨顧問事業，累犯，處有期徒刑拾月。
    事  實
一、己○○前曾於民國八十六年間因妨害自由案件，經臺灣屏東地方法院判處有期徒
    刑五月，於八十八年三月十二日執行完畢，仍不知悔改，明知丙○○（業經本院
    於民國九十二年三月二十七日以九十一年訴字第五二一號判處有期徒刑十月）係
    位在臺北市大安區○○○路○段一九一號四樓「美林洋行」負責人，該行號財務
    係由不詳年籍姓名之香港地區人士KELVIN、BEN（未據起訴）負責，明知該行號
    僅向臺北市政府辦理營利事業登記，未經主管機關財政部證券暨期貨管理委員會
    許可，不得經營期貨顧問事業，竟於九十年三月間起，於報紙刊登廣告招募職員
    ，分別由謝振豪（對外自稱Tom，業經本院於民國九十二年三月二十七日以九十
    一年訴字第五二一號判處有期徒刑六月）為操作外匯講師、歐麗卿（另案審理）
    、李曉雯（業經本院於民國九十二年三月二十七日以九十一年訴字第五二一號判
    處有期徒刑六月）、于祥龍助理講師（業經本院於民國九十二年三月二十七日以
    九十一年訴字第五二一號判處有期徒刑十月），竟受僱為助理講師，共同基於經
    營期貨顧問事業之犯意聯絡，誘使不特定無經驗人士至該行號應徵，應徵者只要
    財力足夠即錄用，藉在登錄日報表之際，由KELVIN、BEN及謝振豪在旁指導，並
    由己○○（化名洪志華）、李曉雯（化名李湘淋）、歐麗卿（化名芳芳）、于祥
    龍（化名余敏龍）從旁誘導，膨脹操作績效，誇大獲利，見時機成熟即招攬被害
    人甲○○、戊○○、辛○○、丁○○、乙○○、庚○○與境外交易商澳門華裕亞
    洲無限公司簽約，以最低美金二萬元開戶，並由李曉雯、歐麗卿及其他不詳姓名
    員工帶同被害人至銀行匯款美金一萬元至三萬元不等至香港HONGKONG AND SHAN-
    GHAIBANKING CORPORATON LIMITED，帳號0000000000000號，戶名
    NATIVE RICH（ASIA）COMPANY，從事外匯保證金期貨交易，美林洋行提供盤房電
    腦連線外匯即時看盤，並設有專線在盤房供客戶以電話直接下單買賣之設備及諮
    詢、顧問，由美林洋行以每口美金五百元計算，收取每口交易美金八十元之手續
    費，嗣經被害人投資虧損殆盡，而報警查獲上情。
二、案經甲○○、丁○○、辛○○、戊○○、乙○○、庚○○訴由臺北市政府警察局
    大安分局報請臺灣臺北地方法院檢察署檢察官偵查起訴。
    理  由
一、訊據被告己○○矢口否認犯行，辯稱：其對外名字使用洪志華係因為找工作時尚
    不知該應徵之公司性質，為保護自己之故，其亦係美林洋行之客戶，為受害者，
    並未共同經營美林洋行云云，惟查，右揭事實，業據證人丁○○指訴被告係美林
    洋行係從事期貨交易顧問事業綦詳，證人丁○○並到庭與被告進行對質交互詰問
    ，堅詞指認被告與香港人KELVIN等人共同參與經營期貨顧問事業而有犯意聯絡，
    證稱：其在抄寫報表時，被告進入工作之房間，說又賺了一筆，並由KELVIN當其
    面前交被告新台幣九萬元以示確有賺錢，被告表示要其跟著操作即可，且教導其
    如何下單操作、如何對沖、看行情等語明確（見本院九十二年六月五日審判筆錄
    ），此外，尚有臺北市政府營利事業登記證、使用執照存根、匯款單、對帳單、
    華裕亞洲公司客戶協議書、客戶資料聲明、交易規則、信用戶口同意書、佣金獎
    金表、風險披露聲明、報紙廣告、結匯證明、內政部警政署入出境管理局九十年
    十二月三十一日（九十）境信宋字第○八五四七一號函在卷可資佐證，美林洋行
    確有經營期貨顧問事業之事實，亦有本院九十一年度訴字第五二一號判決在卷可
    憑，被告所辯，並不足採信，本件事證明確，被告犯行洵堪認定。
二、按被告以「美林洋行」名義提供場所設備及相關外匯資訊，供客戶自行下單從事
    槓桿保証金交易（詳風險披露聲明書），係從事期貨顧問事業，未經許可而經營
    者，違反第八十二條第一項之規定，應依同法第一百十二條第五款規定加以處罰
    。己○○與丙○○、李曉雯、謝振豪、于祥龍、歐麗卿、不詳姓名年籍之KELVIN
    、BEN及不詳姓名女子等人具有犯意聯絡及行為分擔，為共同正犯。又查被告前
    曾犯有如事實欄所載之罪，並經執行完畢，有刑案資料作業個別查詢報表在卷可
    按，其於五年之內再犯有期徒刑以上之本罪，係屬累犯，應依刑法第四十七條之
    規定，加重其刑。爰審酌被告犯罪之動機、目的，對外使用化名以逃避查緝之手
    段、其等向外招攬客戶，使不熟悉外匯保證金買賣之民眾，從事外匯保證金之交
    易，造成財產上重大損失，並危害本國主管機關對於期貨交易之管理及犯罪後均
    矢口否認犯行之態度，及公訴人之求刑並審酌其他共犯判處之刑度等一切情狀，
    量處如主文所示之刑，以資懲儆。
據上論斷，應依刑事訴訟法第二百九十九條第一項前段，期貨交易法第一百十二條第
五款，刑法第十一條前段、第二十八條、第四十七條，判決如主文。
本案經檢察官陳清茂到庭執行職務
中      華      民      國    九十二    年      六      月      十九    日
                                      臺灣臺北地方法院刑事第九庭
                                          法  官  沈君玲
右正本證明與原本無異。
如不服本判決，應於判決送達後十日內，向本院提出上訴狀。
                                          書記官  蔡梅蓮
中      華      民      國    九十二    年       六     月     二十     日
附錄本案論罪科刑所依據之法條
期貨交易法第一百一十二條
有下列情事之一者，處七年以下有期徒刑，得併科新臺幣三百萬元以下罰
金：
一  未經許可，擅自經營期貨交易所或期貨交易所業務者。
二  未經許可，擅自經營期貨結算機構者。
三  違反第五十六條第一項之規定者。
四  未經許可，擅自經營槓桿交易商者。
五  未經許可，擅自經營期貨信託事業、期貨經理事業、期貨顧問事業或
    其他期貨服務事業者。
六  期貨信託事業違反第八十四條第一項規定募集期貨信託基金者。
七  違反第一百零六條、第一百零七條或第一百零八條第一項之規定者。


司法院資訊處製作；財團法人民間司法改革基金會備份。
